# 投资性房地产采用公允价值模式进行后续计量的前提条件

提问人：yjc730123 时间：2020-12-31 08:05:09
投资性房地产采用公允价值模式进行后续计量的前提条件是：企业只有存在确凿证据表明投资性房地产的公允价值能够持续可靠取得，才可以采用公允价值模式对投资性房地产进行后续计量。那么如何理解“能够持续可靠取得”？
企业每年报表日前采用评估的办法取得评估价算不算持续可靠取得公允价值？

回答人：chenyiwei
这个问题自 2007 年新准则实施以来有一个逐步改变、放宽的过程。最初是要求只能采用“直接市场观察法”确定公允价值，到后来（《讲解 2010 》发布后）开始允许采用租金现值法等估值方法。相应地，采用公允价值模式计量投资性房地产的案例也逐步增多。